---
title: '2019-04-03'
author: "林茂廷"
date: "3/31/2019"
output: html_document
---

```{r setup, include=FALSE}
knitr::opts_chunk$set(echo = TRUE)
```


```{r}
x3 <- c("小明","小花")
y3 <- c("小明","小華")
```

```{r}
x3 == y3
x3 != y3
```
```{r}
x3==y3
x3!=y3
```

#negation 的操作也可以用在所有邏輯操作上(大魚小魚也可以)
它的操作是 在原本的邏輯敘述前面加上!()裡面的邏輯敘述就會相反
! negation
```{r}
x3 == y3
!(x3 == y3)
```
# class類別 factor種類 level 屬性
1. head抓出currency 前6個資料是什麼
2. class currency 看他屬於什麼類別(看到分類我就想到類別)
   class 出來結果為charactor 沒有類別
3. 我先用as.factor去把舊的currency 轉換成新的 具類別的currency
4. 轉換出來的新的 具有類別的currency 去做levels 即可得出currency所有的類別
```{r}
library(readr)
exData2 <- read_csv("https://raw.githubusercontent.com/tpemartin/github-data/master/exData2.csv")
currency <- exData2$幣別
```

```{r}
head(currency) # head 會顯示物件前六個元素值。
```
```{r}
levels(currency)
```


資料一進來並沒有被當成factor class
```{r}
class(currency)
```

#更正為factor class
```{r}
currency <- as.factor(currency)
class(currency)
```
重新定義currency 新的定義currency <- as.factor(currency)舊定義
把currency 定義為factor 當它是factor的時候才有意義去執行levels

```{r}
levels(currency)
```

#length(): 數向量內的元素個數（向量長度）
```{r}
length(levels(currency))
```
#不懂
```{r}
step1_extractLevelsVector <- levels(currency)
step1_extractLevelsVector
```

```{r}
step2_countVectorLength <- length(step1_extractLevelsVector)
```

```{r}
step2_countVectorLength
``` 一個內容的存量直

多少筆日元資料

```{r}
head(currency)
levels(currency)
```

```{r}
currency2 <- c("日元","美元","日元")
currency2
```

```{r}
sum(currency2 == "日元")
```

```{r}
head(currency)
sum(currency == "日圓JPY/USD")
```

# 5.4 Logical Operators

```{r}
x5 <- c("台北市","新北市","高雄市")
greatTaipei <- c("台北市","新北市")


x5 %in% greatTaipei
```



```{r}
!(x5 %in% greatTaipei)
```

```{r}
y5 <- c("女","男","女")

y5=="女"
```







```{r}
!(y5=="女")
```

> 圈圏是要圏出"Relational Operation"為真的元素在物件內的「位置」


#以下練習&的用法 圈出同時滿足左右 為真的位置/元素
```{r}
x5 %in% greatTaipei
y5 == "女"
(x5 %in% greatTaipei) & # 同時（&）來自於greatTaipei 又是 女 性。
```
跑出來的結果
第一航是(x5 %in% greatTaipei)的結果
第二航是 (y5=="女")的結果
第三航是（&）來自於greatTaipei 又是 女 性

#which 使用這個函數會直接顯示出圈出來的結果為真的位置
```{r}
which((x5 %in% greatTaipei) & (y5=="女"))
```

```{r}
x5
y5
```
#or |
```{r}
(x5 %in% greatTaipei)
(y5=="女")
(x5 %in% greatTaipei) | (y5=="女")
```
我試著練習直接下我要得到定義 不用再分別寫這兩個條件
```{r}
(x5 %in% greatTaipei) | (y5=="女")
```
or一樣可以用which找出符合條件的位置
```{r}
which((x5 %in% greatTaipei) | (y5=="女"))
```
#xor找出只滿足其中一個條件的元素(即全部扣掉&為真的元素)
```{r}
x5 %in% greatTaipei
y5=="女"
xor(x5 %in% greatTaipei, y5=="女")
```
#which找出xor的元素位置


```{r}
which(xor(x5 %in% greatTaipei, y5=="女"))
```


綜合練習
#引入資料
```{r}
library(readr)
exData2 <- read_csv("https://raw.githubusercontent.com/tpemartin/github-data/master/exData2.csv")
date <- as.character(exData2$期間)
currency <- exData2$幣別
exchangeRate <- exData2$匯率
```

請把date的class存成date class
```{r}
class(date)
```

```{r}
class(date)
```

```{r}
head(date)
```
```{r}
head(date)
```
#引入lubridate 然後用library啟動它 之後重新定義我們的date為ymd(也就是將ymd引入date)
```{r}
library(lubridate)
date<-ymd(date)
```

```{r}
library(lubridate)
date <- ymd(date)
```
#這時重新class date 就會從charactor變成date
```{r}
class(date)
```


1980-08-01之後的資料有多少筆。
#isafter 19800801之後的資料為真 
isAfter是我自己定義的新東西(我要的答案)
它的定義是date(已經用lubtidate定義為ymd了)要>=(大於等於)1998-08-01
```{r}
isAfter19800801 <-
  date >= ymd("1980-08-01")
isAfter19800801
```
#不懂as.interger在這裡的作用
#as.imterger 看資料的內容
```{r}
head(as.integer(date))
as.integer(ymd("1980-08-01"))
head(date >= ymd("1980-08-01"))
```
結果
1 head(as.integer(date))表示第一筆資料比utc少3653天 第二筆少了3622天...等
2 as.integer(ymd("1980-08-01"))表示1980-08-01在電腦裡面存成3865(比utc多3865天)
3 head(date >= ymd("1980-08-01"))顯示date前6筆>=ymd("1980-08-01")的結果
```{r}
class(isAfter19800801)
```
結果logical表示裡面都是1010...(t f t f ...)
```{r}
sum(isAfter19800801)
```
結果 isAfter19800801的數量 此為第二題答案

幣別為“歐元USD/EUR”的資料有多少筆。
#幣別為currency
```{r}
head(currency)

```

```{r}
isEURO <- currency == "歐元USD/EUR"
```

```{r}
head(currency == "歐元USD/EUR")

isEURO <- currency == "歐元USD/EUR"
```

```{r}
sum(isEURO)
```
結果第三題的答案 isEURO有705筆

有將currency轉成factor class
```{r}
currency <- as.factor(currency)
```

```{r}
isEURO <- currency == "歐元USD/EUR"
sum(isEURO)
```

exchangeRate有多少筆NA
#先用is.na算出NA資料有多少筆(轉換成1100的形式) 才能加總
```{r}
isExchangeRateNA <-
  is.na(exchangeRate)
sum(isExchangeRateNA)
```

排除NA後，幣別為“歐元USD/EUR”的資料有多少筆

```{r}
isNotNA <- !is.na(exchangeRate)
isEuro <- currency == "歐元USD/EUR"
```


```{r}
satisfyBoth <- isNotNA & isEuro
sum(satisfyBoth)
```

另一種先不存成isNotNA, isEuro的寫法
```{r}
satifyBoth <-
  !is.na(exchangeRate) & currency == "歐元USD/EUR"
sum(satisfyBoth)
```




練習題
```{r}
library(readr)
transcriptDataFinal <- read_csv("https://raw.githubusercontent.com/tpemartin/github-data/master/transcriptDataFinal.csv")
courseType <- transcriptDataFinal$`必選修類別（必∕選∕通）`
major <- transcriptDataFinal$學系
studentID <- transcriptDataFinal$學號
grade <- transcriptDataFinal$學期成績
```
```{r}
sum(major== "經濟學系")
```

```{r}
sum(major== "經濟學系" & courseType== "選")
```
```{r}
sum(major== "經濟學系" & courseType== "必")->分母
```

```{r}
sum(major == "經濟學系" &courseType == "必") -> 分母
```

```{r}
sum(major == "經濟學系" &courseType == "必" & grade<60) -> 分子
```

```{r}
分子/分母
```







```{r}
library(readr)
transcriptDataFinal <- read_csv("https://raw.githubusercontent.com/tpemartin/github-data/master/transcriptDataFinal.csv")
courseType <- transcriptDataFinal$`必選修類別（必∕選∕通）`
major <- transcriptDataFinal$學系
studentID <- transcriptDataFinal$學號
grade <- transcriptDataFinal$學期成績
```

有多少筆資料是來自經濟學系
```{r}
sum(major == "經濟學系")
```

學號“5bdS6977b”同學修了多少課
```{r}
sum(studentID == "5bdS6977b")
```

學號“5bdS6977b”有多少科成績及格
```{r}
sum(
  studentID == "5bdS6977b" &
    grade >= 60
)
```

資料來自經濟學系學生且為選修課
```{r}
sum(
  major == "經濟學系" &
    courseType == "選"
)
```

經濟學系學生且必修課程中，成經不及格佔多少比例
1. 經濟學系學生且必修課程有多少筆
```{r}
sum(
  major == "經濟學系" &
    courseType == "必"
) -> 分母
分母
```

2. 其中成績不及格佔多少比例
```{r}
sum(
  major == "經濟學系" &
    courseType == "必" &
    grade < 60
) -> 分子
分子
```

```{r}
分子/分母
```













































